【裁判字號】    99,易,634
【裁判日期】    990921
【裁判案由】    竊盜
【裁判全文】
臺灣屏東地方法院刑事判決               99年度易字第634號
公  訴  人  臺灣屏東地方法院檢察署檢察官
被      告  甲○○
上列被告因竊盜案件，經檢察官提起公訴（99年度偵字第5972號
），因被告於準備程序中就被訴事實為有罪之陳述，且所犯非死
刑、無期徒刑、最輕本刑為三年以上有期徒刑之罪或高等法院管
轄第一審案件，經告知簡式審判程序之旨，並聽取檢察官、被告
之意見後，經本院合議庭裁定由受命法官獨任進行簡式審判程序
，茲判決如下：
    主  文
甲○○竊盜，累犯，處有期徒刑月；又攜帶兇器、踰越牆垣竊
盜，累犯，處有期徒刑柒月。應執行有期徒刑捌月。
    事  實
一、甲○○前因詐欺、傷害案件，經本院分別於民國97年1 月14
    日、97年7 月15日，以本院97年度簡字第37號、97年度訴字
    第56號案件，先後判處有期徒刑2 月、6 月，且經本院於98
    年1 月2 日以97年度聲字第1560號案件裁定應執行有期徒刑
    7 月確定，並於98年3 月12日因徒刑易科罰金執行完畢。竟
    仍不知悔改，意圖為自己不法之所有，先於99年6 月20日凌
    晨3 時30分許，至屏東縣屏東市前進里清進巷163 之3 號房
    屋外屋簷處，以徒手方式竊取陳美慧所有之女性內衣2 件、
    女性內褲1 件得手。其後，復另意圖為自己不法之所有，於
    同日凌晨3 時55分許，在屏東縣屏東市○○里○○街159 號
    房屋前院圍牆外，撿取客觀上足以對人生命、身體構成威脅
    而屬兇器之鐵棍1 支後，持之伸越該圍牆，勾取該屋屋簷下
    乙○○○所有之女性內衣1 件得手。嗣為員警巡邏發現，而
    查悉上情。
二、案經屏東縣政府警察局屏東分局報告臺灣屏東地方法院檢察
    署檢察官偵查起訴。嗣甲○○於本院準備程序中就被訴事實
    為有罪之陳述，經告知簡式審判程序之旨，並聽取當事人之
    意見後，經本院合議庭裁定由受命法官獨任進行簡式審判程
    序。
    理  由
壹、程序方面
一、按除被告所犯為死刑、無期徒刑、最輕本刑為3 年以上有期
    徒刑之罪或高等法院管轄第一審案件者外，於法院行準備程
    序進行中，被告先就被訴事實為有罪之陳述時，審判長得告
    知被告簡式審判程序之旨，並聽取當事人、代理人、辯護人
    及輔佐人之意見後，裁定進行簡式審判程序；受命法官行準
    備程序，與法院或審判長有同一之權限，刑事訴訟法第273
    條之1 第1 項、第279 條第2 項前段分別定有明文。查本件
    被告甲○○所犯非為死刑、無期徒刑、最輕本刑為3 年以上
    有期徒刑之罪或高等法院管轄第一審案件，其於本院99年9
    月7 日準備程序進行中，先就前揭被訴事實為有罪之陳述（
    見本院卷第18頁反面），經受命法官告知簡式審判程序之旨
    ，並聽取當事人之意見後，本院合議庭認無不得或不宜改依
    簡式審判程序進行之處，爰依刑事訴訟法第273 條之1 第1
    項，裁定本件由受命法官獨任進行簡式審判程序。
二、刑事訴訟法第159 條第1 項規定，於法院行簡式審判程序者
    ，不適用之；簡式審判程序之證據調查，不受刑事訴訟法第
    159 條第1 項、第161 條之2 、第161 條之3 、第163 條之
    1 及第164 條至第170 條規定之限制，觀之刑事訴訟法第15
    9 條第2 項、第273 條之2 規定自明。是本件證據調查不適
    用傳聞法則、交互詰問等證據法則，合先敘明。
貳、實體方面
一、上開事實，業據被告於偵查中、本院準備程序及審判程序坦
    承不諱（見偵卷第6 、7 頁，本院卷第18頁至21頁），核與
    被害人乙○○○、陳美慧指訴情節大致相符（見警卷第17至
    20頁），並有屏東縣警察局屏東分局大同派出所扣押筆錄、
    扣押物品目錄表、具領人為乙○○○之贓物認領保管單、具
    領人為陳美慧之贓物認領保管單各1 紙、照片10張、屏東縣
    政府警察局屏東分局扣押物品清單1 紙、本院公務電話紀錄
    1 紙（見警卷第10至14頁、第21頁、第22頁、第33至37頁、
    偵卷第14頁、本院卷第11頁）附卷供參，復有鐵棍1 支扣案
    足憑，足認被告自白與事實相符，堪信為真實。本案事證明
    確，被告犯行洵堪認定，應依法論科。
二、按刑法第321 條第1 項第3 款之攜帶兇器竊盜罪，係以行為
    人攜帶兇器竊盜為其加重條件，此所謂兇器，其種類並無限
    制，凡客觀上足對人之生命、身體、安全構成威脅，具有危
    險性之兇器均屬之，且祇須行竊時攜帶此種具有危險性之兇
    器為已足，並不以攜帶之初有行兇之意圖為必要（最高法院
    79年度台上字第5253號判例足資參照）。查被告行竊時持用
    之鐵棍1 支，為金屬材質，應質地堅硬，有照片在卷可證（
    見警卷第35頁），客觀上足對人之生命、身體構成威脅，屬
    兇器無疑。是核被告於99年6 月20日凌晨3 時30分許所為，
    應成立刑法第320 條第1 項之竊盜罪；又被告於同日凌晨3
    時55分許所為，係以鐵棍伸越圍牆後為之，核其所為，係犯
    刑法第321 條第1 項第3 款、第2 款之攜帶兇器踰越牆垣竊
    盜罪。又被告所犯上揭普通竊盜罪、加重竊盜罪間，犯意各
    別，行為互殊，應予分論併罰。被告有前揭事實欄所載有期
    徒刑科刑紀錄並經執行完畢，有臺灣高等法院被告前案紀錄
    表在卷供參，其受有期徒刑之執行完畢，5 年以內故意再犯
    本件有期徒刑以上之罪，為累犯，應依刑法第47條第1 項規
    定，加重其刑。公訴意旨雖認被告就99年6 月20日凌晨3 時
    30分許之普通竊盜犯行於警員詢問時主動供出，因認有刑法
    第62條自首減刑規定之適用云云。惟按對於未發覺之罪自首
    而受裁判者，得減輕其刑，刑法第62條定有明文；自首以對
    於未發覺之罪投案而受裁判為要件，如案已發覺，則被告縱
    有投案陳述自己犯罪之事實，亦祇可謂為自白，不能認為自
    首；刑法第62條所謂發覺，固非以有偵查犯罪權之機關或人
    員確知其人犯罪無誤為必要，而於對其發生嫌疑時，即得謂
    為已發覺；但此項對犯人之嫌疑，仍須有確切之根據得為合
    理之可疑者，始足當之，若單純主觀上之懷疑，要不得謂已
    發生嫌疑，最高法院著有26年上字第484 號、72年台上字第
    641 號判例可資參照。經查：被告於行竊當時即被員警發現
    盤查，並依刑事訴訟法第88條規定，以現行犯逮捕，有偵查
    報告1 紙及逮捕通知書2 紙在卷可稽（見警卷第2 頁、第15
    、16頁），復徵被告自承於警察盤查時，當天竊取之物均在
    伊身上等語在卷，並有扣押物品目錄表在卷可考（見本院卷
    第20頁反面、警卷第14頁），可知被告為警逮捕時身上即有
    女性內衣3 件、女性內褲1 件。次查，被告於警詢時僅先就
    於99年6 月20日凌晨3 時55分許竊取女性內衣1 件為供述，
    可知被告身上尚有女性內衣2 件、內褲1 件未供述其來源，
    警員始再追問有無涉及其他竊盜案件等語（見警卷第8 頁）
    ，足認警員已有確切之根據，合理懷發被告另涉嫌其他竊盜
    犯行，是被告於99年6 月20日凌晨3 時30分許之普通竊盜犯
    行，早已為警員發覺，被告坦承另涉竊盜犯行，僅可認為自
    白，而非自首，此部分公訴意旨容有誤會。爰審酌被告坦承
    犯行，犯後態度良好，復衡其犯罪之手段、所得利益非鉅等
    一切情狀，量處如主文所示之刑。扣案鐵棍1 支，為被告在
    屏東縣屏東市○○里○○街159 號房屋前院圍牆外撿取，尚
    無從證明為被告所有，亦非為違禁物，爰不予宣告沒收。
三、起訴意旨另認被告翻越圍牆進入屏東縣屏東市○○里○○街
    159 號部分為被告所不承認，辯稱：伊是在外面拿鐵棒偷取
    等語（本院卷第20頁），經查扣案鐵棍樣式細長，有照片1
    紙在卷可證（警卷第35頁），復經本院電話聯繫被害人乙○
    ○○時回稱：空地沒有很大，圍牆也沒有很高，如果從外面
    以竹竿勾取的話也是可以勾到等語在卷，此有本院公務電話
    紀錄1 紙附卷可考（本院卷第11頁），可知以扣案鐵棍伸越
    圍牆勾取物品尚非不可能，況若被告既已翻越圍牆行竊，又
    何需撿取鐵棍，堪認被告所辯尚屬合理，起訴意旨容有誤會
    ，應予更正，附此敘明。
據上論斷，應依刑事訴訟法第273 條之1 第1 項、第299 條第1
項前段，刑法第320 條第1 項、第321 條第1 項第3 款、第2 款
、第47條第1 項、第51條第5 款，刑法施行法第1 之1 條第1 項
、第2 項前段，判決如主文。
本案經檢察官陳立興到庭執行職務。
中    華    民    國    99    年    9     月    21    日
                  刑事第五庭    法  官  黃柏霖
以上正本證明與原本無異。
如不服本判決應於收受判決後10日內向本院提出上訴書狀，並應
敘述具體理由；其未敘述上訴理由者，應於上訴期間屆滿後20日
內向本院補提理由書（均須按他造當事人之人數附繕本）「切勿
逕送上級法院」。
中    華    民    國    99    年    9     月    21    日
                                書記官  史安琪
附錄：論罪科刑法條
中華民國刑法第320條
（普通竊盜罪、竊佔罪）
意圖為自己或第三人不法之所有，而竊取他人之動產者，為竊盜
罪，處5  年以下有期徒刑、拘役或 5 百元以下罰金。
意圖為自己或第三人不法之利益，而竊佔他人之不動產者，依前
項之規定處斷。
前二項之未遂犯罰之。
中華民國刑法第321條
（加重竊盜罪）
犯竊盜罪而有左列情形之一者，處 6 月以上、 5 年以下有期徒
刑：
一、於夜間侵入住宅或有人居住之建築物、船艦或隱匿其內而犯
    之者。
二、毀越門扇、牆垣或其他安全設備而犯之者。
三、攜帶兇器而犯之者。
四、結夥三人以上而犯之者。
五、乘火災、水災或其他災害之際而犯之者。
六、在車站或埠頭而犯之者。
前項之未遂犯罰之。

司法院資訊處製作；財團法人民間司法改革基金會備份。
